臺灣高等法院民事裁定  
111年度重勞再字第1號
上  訴  人    王偲豪  
上開上訴人與被上訴人台莊資產管理開發股份有限公司等間確認
僱傭關係存在等再審之訴事件，上訴人對於中華民國111年5月27
日本院111年重勞再字第1號判決，提起上訴，本院裁定如下：
    主    文
上訴人應於本裁定送達後十日內，繳納第三審裁判費新臺幣壹萬
參仟陸佰壹拾柒元，及提出委任律師或具律師資格之關係人為訴
訟代理人之委任狀，逾期不補正即駁回上訴。
    理    由
一、按對於第二審判決上訴，上訴人應委任律師為訴訟代理人；
    上訴人之配偶、三親等內之血親、二親等內之姻親，或上訴
    人為法人、中央或地方機關時，其所屬專任人員具有律師資
    格並經法院認為適當者，亦得為第三審訴訟代理人；上訴人
    未依前揭規定委任訴訟代理人，或雖委任有律師資格之訴訟
    代理人，法院認為不適當者，第二審法院應定期先命補正。
    逾期未補正亦未依民事訴訟法第466條之2為聲請救助者，第
    二審法院應以上訴不合法裁定駁回之，民事訴訟法第466條
    之1第1項本文、第2項、第4項分有明文。次按向第三審法院
    提起上訴，應依民事訴訟法第77條之16第1項前段規定繳納
    裁判費，此為法定必要程式。另上訴不合程式或有其他不合
    法之情形而可以補正者，原審法院應定期間命其補正，如不
    於期間內補正，應以裁定駁回之，民事訴訟法第481條準用
    第442條第2項規定明確。上開規定，依民事訴訟法第505條
    規定，於再審程序準用之。
二、查上訴人對於民國111年5月27日本院111年重勞再字第1號判
    決不服，提起上訴，未依規定提出委任律師或具律師資格之
    關係人為其訴訟代理人之委任狀。又上訴人於原確定判決係
    主張其每月平均薪資新臺幣（下同）2萬2,077元，而依民事
    訴訟法第77條之10規定應以10年計算（原確定判決起訴時勞
    動事件法尚未施行），則本件再審之訴訴訟標的金額應為26
    4萬9,240元（計算式：2萬2,077元×12個月×10年＝264萬9,24
    0元），原應徵第三審裁判費4萬0,852元，惟此部分請求依
    勞動事件法第12條第1項規定得暫免徵收裁判費2/3，故上訴
    人上訴第三審應繳納裁判費1萬3,617元（計算式：4萬0,852
    元X1/3＝1萬3,617元，小數點後四捨五入），未據上訴人繳
    納。依前揭說明，上訴人應於本裁定送達後10日內向本院如
    數繳納，並提出委任律師或具律師資格之關係人為訴訟代理
    人之委任狀，逾期未據補正者，即駁回上訴。
三、爰裁定如主文。
中　　華　　民　　國　　111 　年　　7 　　月　　6 　　日
                       勞動法庭
                           審判長法  官  黃雯惠
                                 法  官  趙伯雄
                                 法  官  華奕超
正本係照原本作成。
不得抗告。
中　　華　　民　　國　　111 　年　　7 　　月　　7 　　日

       　　　　　　　　　　　　　書記官  簡素惠